dictsource/da_rules
        æld (r+    ?Eld      // forældre, ældre
     k) æld (r     ?El       // kældre
    pr) æ (k       E         // præke
    pr) ædi        ED        // silent i - prædiken
    pr) ædi (kant  ?Edi      //
    pr) æ (stere   ?E        //
   spr) æ (kk      ?&#       // sprække
    sp) æ (ne      E:        // opposed to "spænde" with a short æ
 _migr) æ (ne      'E        // stressed
  _dom) æ (ne      'E        // stressed
     f) æ (re      'E:       // affære, atmosfære, sfære
   gev) ær         '?E3-     // gevær, geværet
  besv) ær (_      '?E3-     // besvær
   afh) æ (ngig    '?E       // stressed
 _omst) æ (nd      ''?E      // stressed - omstændighed
  _pal) æ          '?E       // stressed
_porcel) æ (n      '?E       // stressed
 _pygm) æ          '?E       // stressed
  trof) æ          '?E       // stressed
  _fad) æ (se      'E        // stressed
  refr) æn         '&N       // stressed
 _font) æ (ne      'E        // stressed
 ortop) æ (d       '?E       // stressed
   _iv) æ (rksæt   '?E       // stressed - iværksætter
_karant) æ (ne     'E        // stressed
_jubil) æ          'E        // jubilæet
 galil) æ          'E        // Galilæa, galilæerne
     C) æg (e      Ej        // tæge, kvæge
     t) æer        ?E3-      // tæer
     C) ærg (e     E3-?u     // sværge, færge, værge
        ævl        Eul
majest) æ (t       '?E       // stressed æ
        ærinde     ?&3-n@-   // svinkeærinde
        ærinder    ?&3-n?V
    sj) æ (l       ?E        // sjæl
    sj) æ (le      E         // sjælefred
    sj) æ (len     ?E        // sjælen, sjælens

.group ø
// røveren [V] faldt på røven [W#] og skød [?W] en møgkælling [Vj]
        ø          ?W        // Default short ø TEST

// Short ø - double consonant
        ø (C%++    ?W        // tørre, fødder, rødder
     r) ø (L09%+   ?W#       // grønne, strømme, rømme
        ø (rnene   ?W        // børnene, tjørnene - TEST
        ø (ds      ?W        // ødsel, fødsel - short before 2 consonants
     b) ø (n       ?W        // bønder
        ø (dt      ?W        // mødtes
        ø (ns      ?W        // ønske

// words with long ø
        ø (Ce      W         // øge, døje TEST
        ø (Ci      W         // unødig TEST
        ø (de      W         // jøde, møde, øde
        ø (disk    W         // jødisk
     r) ø (L09e    W         // skrøne
    dr) ø (ne      W         // drøne
   L08) ø (ge      W         // skøge
    sk) ø (de      W
     b) øh         W:        // bøhlandet

_chauff) ø (r      '?W       // stressed in 'chauffør'
 _milj) ø          '?W       // stressed - miljø
  obsk) ø (n       'W:       // stressed
  _nev) ø          '?W       // stressed
   _am) ø (be      'W        // stressed
     h) ø (j       ?V
        ø (je+     V         // øje
        øre        W?V       // snørebånd, gøren
        ører (n    W?V       // ørerne
        ører (_    W?V       // kører
     i) øre (faldende 'WV    // stressed
     s) øre (dni   WrE       // søredningstjeneste
        øjer       Vj?V      // bøjer
        ø (jn      ?V        // øjne
     l) øg         ?Vj       // løgn, løg
        øg (le     ?Vj       // øgler
     b) øg         ?Wj
     h) øg         ?Wj
    kl) øg (t      ?Wg       // kløgtig
    kl) ø (e_      W:
    gl) øgg        ?Wg       // gløgg
     g) øg (l      ?Vj       // gøgler
     l) ø (s       ?W
     C) ø (j       ?V        // fløj TEST
 _hall) ø (j       '?V       // stressed
  burg) ø (js      '?V       // burgøjser, burgøjsisk - stressed
oberstl) ø (jtnant '?V       // stressed
   L09) øg (+      ?Vj       // m => L09 (m + n) - møg, smøg, nøgen
     n) øg (tern   ?Wg       //
    sm) øg (_sig   Wj        // "katten smøg sig om benet"
    _n) ø (d@      'W        // nød- stressed - nødsituation
    _n) ødt (_     ?WD       // nødt
     r) ø (d+      ?W        // brød
     r) ø (de+     W         // sprøde
    fr) ø (+       ?W        // frø, frøer - short even if followed by [V]
     r) ø (L09     ?W#       // grøn, strøm
    dr) ø (n       ?W        // drøn
     d) ø (d       ?W        // død
     d) ø (de      W         // døde
     d) ø (den     ?W        // døden
     r) ø (mer     ?W        // strømere
    sp) øg (en     ?Vj       //
    sp) øg (_      ?Vj       // spøg = joke
     s) ø (gt++    ?W        // søgte
     s) øg (_      ?Wj       // forsøg
     s) øg (e      Wj
  fors) øg         ?Wj
    sp) ørg        ?Wr       // spørg
    sp) ørge       W3-V
    sp) ørger (_   W3-       //
    sp) ør (gs     Wr        // spørgsmål
     r) øg         ?W#j      // røg, strøg
     r) ø (gte     ?W        // misrøgte
     r) ø (gelse   W         //
   for) ø (g       W         // forøge
   for) øg (_      ?W        // forøg
     r) ø (v       W#        // røv
     r) ø (ve      W         // røve
   ber) ø (ve      W         //
  bedr) ø (v       W         // bedrøvede
     r) ø (ver     W:        // røver
     r) ø (veri    W         // røveri
  narr) ø (v       ?W#       // narrøve
bonder) ø (v       ?W#       // bonderøve
hænger) ø (v       ?W#
    pr) ø (v       ?W        // short
    pr) ø (vA      W         //
    _r) ø (ven     ?W#       //
    dr) ø (vet     W         // bedrøvet
     k) ød         ?WD       // skød, kød
     _) øg (_      ?Wj       // 'øg' noun and verb
     d) øg (n      Vj
        øj+        V:j       // changet from [Oj]
  velg) øre (nhed  '?W?V     // stressed ø
  _man) ø (vre     '?W       // stressed
    im) ø (dekom   'W:       // imødekomme
   syd) ø (st      '?W       // stressed - sydøst
  nord) ø (st      '?W       // stressed - nordøst

.group øs
// (mostley French -eux/-euse) adjectives ending with -øs in da_list - stressed ø
     &) øs ($p_alt '?Ws      // dubiøs

.group ør
// (mostley French -eur) nouns ending with -ør - stressed ø - around 150 words
     &) ør ($p_alt ''?W3-    // hønnør, frisør
     &) ør (er$p_alt ''?W3-  // sympatisører
    &g) ør ($p_alt ''W:3-    // vigør
     &) ør (en$p_alt ''?W    // hønnøren, frisøren

.group å
        å          ?O        // Default short å TEST

        å (s       ?O        // lås, ås
     b) å (d       ?O        // båd
        å (Ce      O         // måned
        å (et_     O         // gået, nået
        å (le      O:        // strålende
        år (@      O:        // dårlig, årsag
     @) år (_      ?O:       // skatteår
     _) år (_      O         // år
     C) år (_      ?O        // sår, kår, skår, får
        år (s      O:        // årstid
     s) år (C      ?O:       // sårbar
    st) år (_      ?O        // forstår
        åre        O%O       // åre, årelang, båre, båren
        året       O?OD      // året, håret
     n) å (et      ?O        // short glottal o
    @n) å (et      ?O        // opnået

// Short o
     v) å (gn      ?0        // vågne
     v) å (ben     ?0

 ovenp) å (_       '?O       // stressed (originally 2 words "oven på")
  undg) åe (lig    '?O       // stressed
   opn) åe (lig    '?O       // stressed
 forst) åe (lig    '?O       // stressed
uimodst) åe (lig   '?O       // stressed
  påst) åe (lig    '?O       // stressed

// råd ("advice")
     r) å (d+      O         // råd ("advice", not "rot")
     r) å (dn+     V         // rådne
     r) å (dyr     V         //
    tr) ådne (t    ODnE      //
     r) å (dd+     V         // rådden
    tr) å (dt+     V         // overtrådt
     r) å (dg+     V         // rådgive
     r) å (df+     V         // rådføre
     r) å (dh+     V         // rådhus
     r) å (dvild   V         //
     r) å (dsnar   V         //
     r) å (dløs    V         //
    tr) å (d+      O         // trådløs
     r) å (dmand   V         //
     r) å (dsl     V         // rådslagning
     r) å (dsp     V         // rådspørge, rådspurgte
     r) å (sejl    V         //

     g) ård        O:        // gårdmand, bondegård - silent d
     g) årde       O:?V      //
        ården      O:Vn      // gården
     h) år         O         // hår, hård
     h) år (dt     O:
     h) årde       OO
     h) årdest     O:@-st    //
     p) å (ske     O         // påske
     s) å          O         // så
     s) åledes     ?VleD@-s
     s) å (h_      O:
     s) å (vel     V         //
     s) å (_snart  V         //
     s) å (_få     V         //
     s) å (kald    V         // såkaldt
     s) å (mænd    V         //
    sp) å (mand    V         //
    sp) å (mænd    V         //
    sp) å (kone    V         //
    sp) å (kvinde  V         //
    sp) å (dom     V         //
        åd (s      VD        // ådsel, rådslagning
     b) åd (e+     OD        // bådskur
     b) åd (en+    ?OD       //
_var_s) å (_       V         // jeg var så glad
   jas) å (_       'V        // jaså
  alts) å          V         // PN altså
 hvorn) år         'O        // hvornår - stressed
uimodst) å (elig   'O        // stressed
    bl) å (@       V         // blåbær, blågrå

// General rule [?V] followed by t
        å (t       ?V        // blåt
     g) å (tur     ?O        //

        å (nd      ?V        // hånd, ånd, bånd
     l) år         ?O
     p) å (st      ?V        // påstand
   gåp) å (mod     '?O       // stressed
    sl) å (s       ?V        // slås
  afsl) å (s       ?O
    sl) å (s_ihjel O
tændingsl) å (s    ?O        //
    sl) å (brok    ?V        //
  ansl) å          ?O        // anslås
  ansl) år         O
    sm) å (C@+     ?V        // småkage, småfolk, smålig
     m) å (de++    O         // fremgangsmåde
spørgsm) å (l      ?O        // spørgsmålet
     m) å (ling++  O         // PP meningsmåling
modersm) å (l      ?O        //
slagsm) å (l       ?O        //
     m) å (lløs+   ?V        //
     m) å (ltid+   ?V        //
     s) å (d       ?V        // sådan
     s) å (t       ?V        // undersåt
   skr) å (p       ?V        // skråplan
   stj) å          ?V        // stjålet
  L08r) å (t       ?V        // skråt
     m) å (t       ?V        // måtte
     v) å (dt      ?V        //
    _p) å          ?V        // påmontere
     t) å (lmo     ?V        // tålmodig
     d) å (dyr     ?V        // dådyr
     t) å (negl    ?V        //
     t) å (spids   ?V        //
    _p) åse        ?Vse      // påse
     r) å (t       ?V        // gråt
    gr) å (@       ?V        // gråand, grågrøn, gråsprængt
    gr) å (d       O         // gråd, grådig
    gr) å (ne      O         //
     r) å (bt      ?V        // råbte
     r) å (lam     ?V        //
     r) å (material ?V       //
   str) å (mand    ?V        //
   str) å (mænd    ?V        //
   str) å (forkort ?V        // stråforkorter
   str) å (hat     ?V        //
   str) å (død     ?V        //
        årer       OO-       // sårer, årer
        å (lti     ?V        // måltid

.group '
        's (_S2    s
        'en (_S3   @-n       // bh'en
        'er (_S3   %V        // 60'er
        'ere (_S4  VrV       // 60'ere
        'erne (_S5 %Vn@-     // 60'erne
//		30_) 'erne (_S5 %Vn@      // 30'erne
        'ernes (_S6 %Vn@-s   // 60'ernes
        'et (_S3   @-D       // tv'et

.group
        $          dVlV      // changed from [dVlar]
        ñ          _^_ES     // mañana
        ï          i:        // Thaïs
        ç          s
        à          &         // à part
        ë          E         // Ismaël
